---
title: "Risco de Crédito"
author: "luiz felipe"
date: "8/11/2020"
output: pdf_document
---

```{r setup, include=FALSE}
knitr::opts_chunk$set(echo = TRUE)
```

## Mini Projeto 4 - Risco de Crédito

O projeto trata de fazer uma análise de crédito para conceder ou não crédito a um determinado cliente.

## Etapa 1 - Coletando dados

Ler arquivo csv

```{r coleta}
# Coletando dados
risk <- read.csv("credit_dataset.csv", header = TRUE)
```

## Etapa 2 - Criando função para separar dados categóricos de quantitativos

```{r separando}
# Separando variáveis categóricas pelo número de de elementos únicos
categoricalData <- function(dataFrame, greaterLevel) {
  vectorTypes <- sapply(dataFrame, 
                        function(x) ifelse(max(x) >= greaterLevel, 
                                           FALSE, TRUE))
  return(vectorTypes)
}

# Separando variáveis quantitativas pelo número de elementos únicos
quantitativeData <- function(dataFrame, greaterLevel) {
  vectorTypes <- sapply(dataFrame, 
                        function(x) ifelse(max(x) >= greaterLevel, 
                                           TRUE, FALSE))
  return(vectorTypes)
}

categoricas <- categoricalData(risk, 5)
quantitativas <- quantitativeData(risk, 5)
```

## Etapa 3 - Verificando se há dados faltantes

```{r dados}
# Existem valores NA
sapply(risk, function(x) sum(is.na(x)))
```

## Etapa 4 - Novo data frame com fator e quantitativas

```{r transformar}
# Transformando variáveis categóricas em fatores
ToFactor <- function(dataFrame) {
  listaVectors <- lapply(dataFrame, factor)
  df <- as.data.frame(listaVectors)
  return(df)
}

riskCat <- ToFactor(risk[,categoricas])
riskQuant <- risk[,quantitativas]

# Criando uma nova coluna com a idade elevada ao quadrado para verificar sua influência no modelo
risK <- cbind(riskCat, riskQuant)
risK$age2 <- risK$age^2
```

## Etapa 5 - Normalizando dados quantitativos

```{r normalizar}
# Normalizando variáveis quantitativas
Normalizar <- function(x) {
  x <- (x - min(x))/(max(x) - min(x))
}

riskQuant <- as.data.frame(lapply(riskQuant, Normalizar))
riskCat <- ToFactor(risk[,categoricas])

# Data frame com variáveis tipo fator e quantitativas normalizadas
RiskNeural <- cbind(riskCat, riskQuant)
```

## Etapa 6 - Plotando gráficos

```{r plot}
# Plotando gráficos de variáveis quantitativas
library(ggplot2)
boxplotQuantitative <- function(dataFrame, vectorQuantitativeTrue) {
  df <- dataFrame[,vectorQuantitativeTrue]
  plot.graphic <- list()
  for(i in 1:ncol(df)) {
    plot.graphic[[i]] <- ggplot(data = risk, mapping = aes(x = factor(credit.rating), group = factor(credit.rating))) +
      geom_boxplot(aes_string(y = names(df)[i])) + 
      scale_y_continuous(breaks = scales::extended_breaks(50)) +
      ggtitle(paste("Crédito aceito ou não x", sep = " ", names(df)[i]))
  }
  return(plot.graphic)
}

boxplotQuantitative(risk, quantitativas)

histogramQuantitative <- function(dataFrame, vectorQuantitativeTrue) {
  df <- dataFrame[,vectorQuantitativeTrue]
  plot.graphic <- list()
  for(i in 1:ncol(df)) {
    plot.graphic[[i]] <- ggplot(data = risk) +
      geom_histogram(aes_string(x = names(df)[i]), bins = 15) + 
      facet_grid(cols = vars(credit.rating)) +
      scale_y_continuous(breaks = scales::extended_breaks(30)) +
      ggtitle(paste("Histograma de", sep = " ", names(df)[i]))
  }
  return(plot.graphic)
}

histogramQuantitative(risk, quantitativas)

# Plotando gráficos de variáveis categóricos
table(risk$credit.rating)
barsCategorical <- function(dataFrame, vectorQuantitativeTrue) {
  df <- dataFrame[,vectorQuantitativeTrue]
  plot.graphic <- list()
  for(i in 1:ncol(df)) {
    if(names(df)[i] != "credit.rating") {
      plot.graphic[[i]] <- ggplot(data = df, aes(fill = factor(credit.rating))) +
        geom_bar(aes_string(names(df)[i]), position = position_dodge()) + 
        scale_y_continuous(breaks = scales::extended_breaks(30)) +
        ggtitle(paste("Gráfico de barras de", sep = " ", names(df)[i]))
    }
    else {
      plot.graphic[[i]] <- ggplot(data = df) +
        geom_bar(aes_string(names(df)[i])) + 
        scale_y_continuous(breaks = scales::extended_breaks(30)) +
        ggtitle(paste("Gráfico de barras de", sep = " ", names(df)[i]))
    }
  }
  return(plot.graphic)
}

barsCategorical(risk, categoricas)
```

## Etapa 7 - Calculando correlação entre variáveis

```{r corr}
# Correlação - correlação baixa entre as variáveis
library(corrplot)
corrplot(cor(risk[,quantitativas]))
```

## Etapa 8 - Feature Selection

```{r feature}
library(randomForest)
select.feature <- randomForest(data = risK[,-22], credit.rating ~ ., 
                               importance = TRUE)
varImpPlot(select.feature)
```

## Etapa 9 - Balanceamento de dados e feature selection
```{r balance}
library(ROSE)
creditRiskRose <- ROSE(data = risK[-22], credit.rating ~ ., seed = 1)$data
table(creditRiskRose$credit.rating)
select.feature1 <- randomForest(data = risK[-22], credit.rating ~ ., 
                                importance = TRUE)
varImpPlot(select.feature1)
```

## Etapa 10 - Criando modelos
```{r model}
# Feature Selection
# as variáveis importantes:
# account.balance, credit.duration.months, previous.credit.payment.status,
# credit.amount, savings, guarantor, current.assets, credit.purpose, age.
colunas <- c("account.balance","credit.duration.months","previous.credit.payment.status",
             "credit.amount","savings","guarantor","current.assets","credit.purpose",
             "age")

paste.formula <- function(resposta, preditora) {
  form <- paste(resposta, sep = " ", "~ ")
  for(i in 1:length(preditora)) {
    if(i == 1) {
      form <- paste(form, sep = "", preditora[i])
    }
    else {
      form <- paste(form, sep = " + ", preditora[i])
    }
  }
  return(as.formula(form))
}

# Função cria vários modelos com dados balanceados de formas diferentes - índice 60, performance 0.823
modelsROSE <- function(quantity) {
  indices <- c()
  acuracia <- c()
  for(i in 1:quantity) {
    dfROSE <- ROSE(data = risK, credit.rating ~ ., seed = i)$data
    modelo <- randomForest(data = dfROSE, paste.formula("credit.rating", colunas), importance = TRUE)
    indices <- c(indices,i)
    acuracia <- c(acuracia, 
                  (modelo$confusion[1,1] + modelo$confusion[2,2])/(modelo$confusion[1,1] + modelo$confusion[2,2] + modelo$confusion[1,2] + modelo$confusion[2,1]))
  }
  return(list(acuracia, indices))
}

modelsROSE(100)
```

## Dividindo dados de treino e teste para ver a performance do modelo

```{r trainTest}
# Dividindo dados de treino e teste random forest - indice 26, performance 0.89
trainTest <- function(n) {
  indices <- c()
  acuracia <- c()
  dfROSE <- ROSE(data = risK, credit.rating ~ ., seed = 60)$data
  for(i in 1:n) {
    set.seed(i)
    rows <- sample(1:nrow(risK), 0.8*nrow(risK), replace = FALSE)
    trainDataSet <- dfROSE[rows,]
    testDataSet <- dfROSE[-rows,]
    modelo <- randomForest(data = trainDataSet, paste.formula("credit.rating", colunas), importance = TRUE)
    pred <- predict(modelo, testDataSet[,-1])
    indices <- c(indices,i)
    acuracia <- c(acuracia, mean(testDataSet[,1] == pred))
  }
  return(list(acuracia, indices))
}

trainTest(100)
```

